ACORDAO-COMPLETO-2531621

ACÓRDÃO 832/2022 ATA 13/2022 - PLENÁRIO

VISTOS, relatados e discutidos estes autos que tratam de revisão de ofício do registro tácito declarado por meio do Acórdão 10383/2021-TCU-Segunda Câmara, referente à concessão de aposentadoria emitida pelo Núcleo Estadual do Ministério da Saúde no Estado de Sergipe em favor do Sr. Jorge Eduardo Maciel da Motta; 
ACORDAM os Ministros do Tribunal de Contas da União, reunidos em Sessão do Plenário, diante das razões expostas pelo Relator, com fundamento no art. 71, inciso III, da Constituição Federal e nos arts. 1º, inciso V, 39, inciso II, e 45 da Lei 8.443, de 16 de julho de 1992, c/c o art. 260, § 2º, do Regimento Interno e na Questão de Ordem constante da Ata 33, da Sessão Ordinária do Plenário de 16 de agosto de 2006, em:
9.1. rever de ofício o registro tácito declarado pelo Acórdão 10383/2021-TCU-Segunda Câmara, para considerar ilegal o ato de concessão de aposentadoria emitido em favor de Jorge Eduardo Maciel da Motta (XXX.847.135-XX, Sisac 10802762-04-2015-000016-1) , cancelando o respectivo registro;
9.1.1. dispensar a devolução dos valores indevidamente recebidos até a data da ciência, pelo Núcleo Estadual do Ministério da Saúde no Estado de Sergipe, do presente acórdão, com base no Enunciado 106 da Súmula da Jurisprudência do TCU; 
9.2. determinar ao Núcleo Estadual do Ministério da Saúde no Estado de Sergipe, com base no art. 45 da Lei 8.443/1992, que:
9.2.1. faça cessar os pagamentos decorrentes do ato impugnado, em especial das parcelas referentes ao PCCS e à URP, comunicando ao TCU, no prazo de 15 (quinze) dias, as providências adotadas, nos termos do art. 262, caput, do Regimento Interno do TCU, do art. 8º, caput, da Resolução-TCU 206/2007 e do art. 19, caput, da Instrução Normativa-TCU 78/2018;
9.2.2. comunique ao interessado o teor desta decisão, alertando-o de que o efeito suspensivo proveniente da interposição de eventual recurso não o exime da devolução dos valores percebidos indevidamente após as respectivas notificações, caso o recurso não seja provido; 
9.2.3. no prazo de 30 (trinta) dias, contados da ciência desta decisão, envie a este Tribunal documentos comprobatórios de que o interessado está ciente da presente deliberação.

Revisão de ofício de acórdão que declarou o registro tácito de ato de concessão de aposentadoria.

Núcleo Estadual do Ministério da Saúde no Estado de Sergipe.

3. Interessado: Jorge Eduardo Maciel da Motta (XXX.847.135-XX).

13.1. Ministros presentes: Ana Arraes (Presidente), Benjamin Zymler, Augusto Nardes, Bruno Dantas, Vital do Rêgo (Relator) e Antonio Anastasia.
13.2. Ministro-Substituto convocado: Weder de Oliveira.

VITAL DO RÊGO

Adoto como relatório, com os devidos ajustes de forma, a instrução elaborada no âmbito da Secretaria de Fiscalização de Integridade de Atos e Pagamentos de Pessoal e de Benefícios Sociais - Sefip (peça 19) , com a qual se manifestou de acordo o corpo gerencial daquela unidade técnica especializada (peça 20) , a seguir transcrita:
INTRODUÇÃO
1.	Trata-se de ato inicial de concessão de aposentadoria de Jorge Eduardo Maciel da Motta, ex-servidor do Núcleo Estadual do Ministério da Saúde no Estado de Sergipe - NEMS/SE. 
2. 	O ato foi submetido, para fim de registro, à apreciação do Tribunal de Contas da União (TCU) , de acordo com o art. 71, inciso III, da Constituição Federal. O cadastramento e a disponibilização ao TCU ocorreram por intermédio do Sistema de Apreciação e Registro de Atos de Admissão e Concessões, na forma dos arts. 2º, caput e incisos I a VI, e 4º, caput, da Instrução Normativa-TCU 78/2018. 
HISTÓRICO
3.	Por meio do Acórdão 10383/2021-TCU-Segunda Câmara, relatado pelo Ministro Augusto Nardes (peça 9) , o TCU reconheceu o registro tácito do ato constante deste processo e ordenou à Sefip que avaliasse a oportunidade de dar início aos procedimentos destinados à revisão de ofício do ato de aposentadoria, incluindo a oitiva do interessado e solicitação de informações que julgasse necessárias ao órgão de origem.
4.	Cumprindo o citado acórdão, a Sefip encaminhou oitiva ao ex-servidor (peça 15) , que dela tomou ciência (peça 16) e enviou sua resposta (peça 17) .
EXAME TÉCNICO
5.	Com efeito, o presente ato foi disponibilizado ao TCU em 12/2/2016 (peça 4) , já tendo transcorrido mais de 5 (cinco) anos.
6.	Conforme exame desta Unidade Técnica em instrução inicial (peça 6) , o ato ora em análise recebeu proposta de ilegalidade em razão da inclusão indevida das rubricas judiciais de PCCS e URP na base de cálculo da aposentadoria do ex-servidor.
7.	Quanto à jurisprudência do Tribunal sobre esses temas, cabe aqui os mesmos entendimentos expostos na instrução inicial (peça 6, p. 1-3) , que, por motivos de economia processual, deixa-se de repeti-los.
Da oitiva
8.	Em resposta à oitiva, o ex-servidor alegou, em síntese, que (peça 17) :
a) em relação à rubrica PCCS, o SINDIPREV/SE ajuizou a ação 0002575-64.2010.4.05.8500, que garantiu o pagamento do "PCCS" a todos os integrantes da carreira e que citada ação está em pleno vigor; 
b) no concernente à rubrica URP (26,05%) já ocorreu a decadência administrativa e que a citada rubrica tem natureza tipicamente alimentícia, não podendo ser suprimida de seus proventos.
9.	Registra-se que a argumentação do ex-servidor não merece prosperar, consoante a jurisprudência deste Tribunal, já exibida na análise da instrução inicial (peça 6, p. 1-3) . Sobre a alegação de ocorrência da decadência administrativa, cabe aqui também expor o entendimento do TCU sobre esse tema.
Da Decadência Administrativa 
10. Esta Corte de Contas, no tocante à decadência, prevista no art. 54 da Lei 9.784/1999, entende que o referido dispositivo legal, ao ser aplicado aos atos de aposentadoria e pensão, conta seu prazo decadencial somente a partir do respectivo registro pelo Tribunal de Contas da União, visto que, em se tratando de ato complexo, só é aperfeiçoado quando de seu registro pelo TCU. Portanto, o prazo decadencial não pode ser contado a partir da concessão administrativa, mas sim a partir do exame pelo TCU. Esse é o teor da Súmula TCU 278/2012, a seguir transcrita: 
SÚMULA 278/2012: Os atos de aposentadoria, reforma e pensão têm natureza jurídica de atos complexos, razão pela qual os prazos decadenciais a que se referem o § 2º do art. 260 do Regimento Interno e o art. 54 da Lei nº 9.784/99 começam a fluir a partir do momento em que se aperfeiçoam com a decisão do TCU que os considera legais ou ilegais, respectivamente.
11.	 Vale registrar que, conforme decidido no Acórdão 122/2021-TCU-Plenário, relatado pelo Ministro Walton Alencar Rodrigues, os atos registrados tacitamente, mas que contenham algum tipo de ilegalidade e cujos prazos para revisão de ofício encontram-se em curso, poderão ser submetidos aos procedimentos de revisão de ofício, com fulcro no art. 54 da Lei 9.784/1999, c/c o art. 260, § 2º, do Regimento Interno do TCU. No caso do presente ato, far-se-á essa revisão de ofício do registro tácito, pois o ato está há menos de 10 (dez) anos no TCU.
12.	 Assim, para dar prosseguimento aos procedimentos de revisão de ofício, o processo deve ser encaminhado à Secretaria da Sessões (Seses) para sorteio de novo relator. Tal procedimento segue a orientação aprovada pelo Plenário em 16/8/2006, em face de questão de ordem suscitado pelo então Presidente, Ministro Adylson Motta, a seguir transcrita: 
Questão de Ordem para definir procedimento para revisão, de ofício, de deliberações do Tribunal que violem a ordem jurídica, desde que dentro do prazo de cinco anos ou, em caso de comprovada má fé, a qualquer tempo, decidida como segue: "Verificada a necessidade de revisão de ofício de que trata o art. 260, § 2o, do Regimento Interno - TCU, ante a constatação de existência de violação à ordem jurídica ou, ainda, de ocorrência de má-fé, identificadas em ato apreciado pelo Tribunal, a Secretaria de Fiscalização de Pessoal (Sefip) deverá enviar o respectivo processo à Secretaria-Geral das Sessões (SGS) , para inclusão em sorteio de Relator, entre os Ministros integrantes do Plenário, excluindo-se aquele que tiver proferido o voto condutor da deliberação a ser revista.
CONCLUSÃO 
13.	 Em razão do exposto, e tendo em vista as análises realizadas no ato inicial de aposentadoria de Jorge Eduardo Maciel da Motta, esta Unidade Técnica considera que o ato em tela deve ser considerado ilegal, mediante a revisão de ofício do Acórdão 10383/2021-TCU-Segunda Câmara, em razão da inclusão indevida das rubricas judiciais de PCCS e URP na base de cálculo da aposentadoria do ex-servidor, cabendo determinação ao Núcleo Estadual do Ministério da Saúde no Estado de Sergipe para que exclua as referidas parcelas da base de cálculo do benefício e corrija o valor da aposentadoria considerada ilegal, aplicando a metodologia estipulada pela Lei 10.887/2004.
PROPOSTA DE ENCAMINHAMENTO
14.	 Ante o exposto, e com base nos arts. 71, inciso III, da Constituição Federal; 1º, inciso V, e 39, incisos I e II, da Lei 8.443/1992; 1º, inciso VIII, 260, §§ 1º, 2º e 4º, do Regimento Interno do Tribunal de Contas da União, propõe-se: 
a) o encaminhamento do processo à Secretaria das Sessões para sorteio de novo relator;
b) rever de ofício o Acórdão 10383/2021-TCU-Segunda Câmara, de modo a considerar ILEGAL e recusar registro ao ato inicial de concessão de aposentadoria de Jorge Eduardo Maciel da Motta (CPF: XXX.847.135-XX) ;
c) dispensar a devolução dos valores indevidamente recebidos até a data da ciência do acórdão que vier a ser proferido, com base no Enunciado 106 da Súmula da Jurisprudência do TCU; 
d) determinar ao Núcleo Estadual do Ministério da Saúde no Estado de Sergipe, com base nos arts. 45 da Lei 8.443/1992, e 4º, inciso I, da Resolução-TCU 315/2020, que: 
d.1) faça cessar os pagamentos decorrentes do ato impugnado, excluindo as rubricas judiciais de PCCS e URP da base de cálculo do ato do ex-servidor, corrigindo o valor da aposentadoria, aplicando a metodologia estipulada pela Lei 10.887/2004, comunicando ao TCU, no prazo de quinze dias, as providências adotadas, nos termos dos arts. 262, caput, do Regimento Interno do TCU e 8º, caput, da Resolução-TCU 206/2007; 
d.2) cadastre novo ato, livre das irregularidades apontadas, submetendo-o ao TCU no prazo de trinta dias, nos termos dos arts. 262, § 2º, do Regimento Interno do TCU e 19, § 3º, da Instrução Normativa-TCU 78/2018; 
d.3) informe ao inativo o teor do acórdão que vier a ser prolatado, encaminhando ao TCU, no prazo de trinta dias, comprovante da data de ciência pelo interessado, nos termos do art. 4º, § 3º, da Resolução-TCU 170/2004, alertando-o de que o efeito suspensivo proveniente de eventual interposição de recurso junto ao TCU não o exime da devolução dos valores indevidamente percebidos após a notificação, em caso de não provimento desse recurso.
2. 	O Ministério Público junto ao TCU, representado nos autos pelo Procurador Sérgio Ricardo Costa Caribé, manifestou-se de acordo com a proposição da unidade técnica (peça 23) .
	É o Relatório.

não há.

Procurador Sergio Ricardo Costa Caribé.

APOSENTADORIA. INCLUSÃO INDEVIDA DAS RUBRICAS JUDICIAIS DE PCCS E URP NA BASE DE CÁLCULO DA APOSENTADORIA DO EX-SERVIDOR. REGISTRO AUTOMÁTICO DA CONCESSÃO PELO DECURSO DO PRAZO QUINQUENAL. ARGUMENTOS APRESENTADOS INSUFICIENTES PARA A MANUTENÇÃO DAS RUBRICAS NOS PROVENTOS DO INATIVO. REVISÃO DE OFÍCIO DO REGISTRO TÁCITO DECLARADO PELO ACÓRDÃO 10.383/2021-TCU-2ª CÂMARA, PARA CONSIDERAR ILEGAL A CONCESSÃO. DETERMINAÇÕES.

APOSENTADORIA (APOS)

Secretaria de Fiscalização de Integridade de Atos e Pagamentos de Pessoal e de Benefícios Sociais (Sefip).

Trata-se de revisão de ofício, prevista no art. 260, § 2º, do RITCU, do registro tácito declarado por meio do Acórdão 10383/2021-TCU-Segunda Câmara. 
Na referida decisão, em respeito à tese firmada pelo Supremo Tribunal Federal - STF no julgamento do RE 636.553, esta Corte de Contas declarou o registro tácito do ato de concessão de aposentadoria emitido pelo Núcleo Estadual do Ministério da Saúde no Estado de Sergipe em favor de Jorge Eduardo Maciel da Motta. O aresto mencionado determinou o retorno dos autos à unidade técnica para a adoção dos procedimentos necessários com vistas à revisão de ofício do registro, em razão das seguintes irregularidades:
Excerto do Voto
 (...) 
4. Observo que a manutenção das parcelas referentes ao PCCS URP, sem que tenham se adequado ao Acórdão 2161/2005-TCU-Plenário, devem levar ao julgamento pela ilegalidade. 
5. Ressalto que, embora a ilegalidade tratada nos autos colida com a jurisprudência desta Corte de Contas, o ato chegou ao Tribunal há mais de cinco anos, merecendo desfecho diferente do proposto por conta da recente orientação do Supremo Tribunal Federal
Excerto do Acórdão
9.1. reconhcecer o registro tácito do ato de aposentadoria de Jorge Eduardo Maciel da Motta; 
9.2. ordernar à Sefip que:
9.2.1. avalie a oportunidade de dar início aos procedimentos destinados à revisão de ofício do ato de aposentadoria, incluindo a oitiva do interessado e solicitação de informações que julgar necessárias ao órgão de origem; 
Ao levar a efeito a revisão de ofício em epígrafe, a Secretaria de Fiscalização de Integridade de Atos e Pagamentos de Pessoal e de Benefícios Sociais - Sefip encaminhou oitiva ao interessado para que se manifestasse acerca da irregularidade apontada (peça 15) . Em resposta à oitiva (peça 17) , o interessado sustentou em síntese que: (i) em relação à rubrica PCCS, o Sindiprev/SE ajuizou a ação 0002575-64.2010.4.05.8500, que garantiu o pagamento do "PCCS" a todos os integrantes da carreira e que a citada ação está em pleno vigor; (ii) no concernente à rubrica URP (26,05%) , já ocorreu a decadência administrativa e que ela tem natureza tipicamente alimentícia, não podendo ser suprimida de seus proventos.
A Sefip, ao analisar os argumentos apresentados pelo interessado, entendeu que eles não são hábeis para afastar as irregularidades identificadas na concessão. Os elementos centrais da argumentação da unidade técnica são transcritos a seguir:
Instrução de peça 6
 (...) 
7. E especificamente quanto ao PCCS judicial, a jurisprudência do Tribunal é firme no sentido de considerar que a vantagem deve ser absorvida pelos aumentos remuneratórios ocorridos ao longo do tempo na carreira do servidor/instituidor (Acórdãos 4.967/2012-TCU, de relatoria do Ministro Walton Alencar Rodrigues, 4.054/2013-TCU e 1.403/2014-TCU, ambos da relatoria do Ministro Benjamin Zymler, e 1.108/2014-TCU, de relatoria do Ministro Walton Alencar Rodrigues todos da 1ª Câmara) . 
8. Cabe, assim, proposta de ilegalidade e recusa de registro do ato inicial de aposentadoria de Jorge Eduardo Maciel da Motta, tendo em vista que a parcela irregular compôs a base de cálculo de sua aposentadoria, cabendo determinação ao Núcleo Estadual do Ministério da Saúde no Estado de Sergipe para que exclua a referida parcela da base de cálculo do benefício e corrija o valor da aposentadoria considerada ilegal, aplicando a metodologia estipulada pela Lei 10.887/2004.
 (...) 
13. o valor da parcela de decisão judicial referente à URP (26,05%) já deveria ter sido totalmente absorvido até a data de aposentação do servidor, razão pela qual não poderia integrar a base de cálculo do benefício (média) .
14. Assim, cabe proposta de ilegalidade e recusa de registro do ato inicial de aposentadoria de Jorge Eduardo Maciel da Motta, tendo em vista que a parcela irregular compôs a base de cálculo de sua aposentadoria, cabendo determinação ao Núcleo Estadual do Ministério da Saúde no Estado de Sergipe para que exclua a referida parcela da base de cálculo do benefício e corrija o valor da aposentadoria considerada ilegal, aplicando a metodologia estipulada pela Lei 10.887/2004.
Instrução de peça 19
 (...) 
13. Em razão do exposto, e tendo em vista as análises realizadas no ato inicial de aposentadoria de Jorge Eduardo Maciel da Motta, esta Unidade Técnica considera que o ato em tela deve ser considerado ilegal, mediante a revisão de ofício do Acórdão 10383/2021-TCU-Segunda Câmara, em razão da inclusão indevida das rubricas judiciais de PCCS e URP na base de cálculo da aposentadoria do ex-servidor, cabendo determinação ao Núcleo Estadual do Ministério da Saúde no Estado de Sergipe para que exclua as referidas parcelas da base de cálculo do benefício e corrija o valor da aposentadoria considerada ilegal, aplicando a metodologia estipulada pela Lei 10.887/2004.
O Ministério Público junto ao TCU, no parecer de peça 23, aquiesceu às conclusões da unidade técnica. 
II
Registro minha concordância integral com a proposta formulada pela unidade técnica, aquiescida pela manifestação do MPTCU, razão pela qual acolho os pareceres precedentes por seus próprios fundamentos, valendo-me, para tanto, da técnica da motivação per relationem, nos termos do art. 2º, § 3º, do Decreto 9.830, de 10 de junho de 2019, sem prejuízo de tecer os comentários a seguir.
De início, vale mencionar que a possibilidade de revisão de ofício prevista no art. 260, § 2º, do RITCU, restou confirmada a partir do julgamento dos embargos de declaração opostos nos autos do RE 636.553, proferido na Sessão Virtual do STF realizada de 27/11/2020 a 4/12/2020. Na ocasião, o relator, Min. Gilmar Mendes, assim se manifestou:
 (...) 
Com essa fundamentação, o Supremo Tribunal Federal definiu que a fixação do prazo de cinco anos se afigura razoável para que as cortes de contas procedam à análise da legalidade dos atos de concessão inicial de aposentadoria, reforma ou pensão, após o qual estes serão considerados definitivamente registrados. 
Trata-se de prazo ininterrupto, a ser computado a partir da chegada do processo à respectiva corte de contas - ou, como definido pelo Ministro Roberto Barroso durante o julgamento, um verdadeiro período de "cinco anos tout court". 
Passado esse prazo sem finalização do processo, o ato restará automaticamente estabilizado. Abre-se, a partir daí, a possibilidade de sua revisão, nos termos do art. 54 da Lei 9.873/1999. (destaque acrescido) 
Nesses termos, a tese que sustenta a decadência administrativa não socorre o interessado, uma vez que o registro tácito que acometeu a concessão em comento permite a revisão de ofício. 
Quanto à parcela judicial referente à URP, não é demais lembrar que referida vantagem remuneratória, que decorre de plano econômico, mesmo quando é paga com fundamento em decisão judicial transitada em julgado deve ser absorvida após os aumentos de remuneração provocados pela implantação de planos de carreira posteriores, exceto se de outra forma expressamente deliberar o pronunciamento jurisdicional.
Já no que concerne à parcela judicial que se refere ao PCCS, vale rememorar que o recebimento da referida rubrica se originou em decisão judicial que reconheceu o direito dos servidores dos extintos INPS, Inamps e Iapas aos reajustes legais, referentes aos meses de fevereiro e outubro de 1988, incidentes sobre a parcela denominada "adiantamento do PCCS", os quais, à época própria, teriam sido indevidamente suprimidos sob o argumento, entre outros, de que a vantagem constituiria mera liberalidade ou empréstimo, não se confundindo com as verbas salariais ordinárias.
Nesses casos, a despeito de haver decisões judiciais transitadas em julgado, entendo que as parcelas mencionadas, a partir do momento em que podem ser compensadas por reajustes ou reestruturações de carreiras supervenientes, devem ser necessariamente absorvidas. Nessas situações, não há que se falar em afronta ao ato jurídico perfeito, à coisa julgada, à segurança jurídica e ao princípio da irredutibilidade salarial, já que a produção dos efeitos desejados (recuperar o valor que teria sido suprimido até o superveniente ajuste pela data base) se cumpriu.
Tal entendimento encontra-se espelhado no Enunciado 322 do Tribunal Superior do Trabalho e em vários julgados desta Corte de Contas e do próprio Supremo Tribunal Federal, a exemplo das deliberações adotadas nos MS 27.963/DF (DJe de 8/5/2009) e 27.648/DF (DJe 5/3/2009) , com excertos, respectivamente, a seguir transcritos:
Neste exame preliminar, parece-me acertada a posição adotada pelo TCU no acórdão ora atacado, ressaltando-se o aspecto de que não houve determinação na decisão judicial de que a parcela referente a URP fosse paga mesmo após o reajuste salarial subsequente. A decisão judicial, portanto, não instituiu uma parcela autônoma de remuneração, a ser paga eternamente. Concedido por lei aumento de remuneração, as diferenças relativas à URP são absorvidas. Exatamente por isso, em razão de novas circunstâncias de direito ocorridas após o trânsito em julgado da sentença trabalhista, não vislumbro, ao menos nesta primeira análise, violação à coisa julgada. (...) . Indefiro a liminar. Solicitem-se informações. Publique-se. (MS 27.963/DF) 
Da leitura das decisões judiciais proferidas nas reclamações trabalhistas (fls. 50/56, 67/73, 109/115 e 117/123) , verifica-se que, diversamente do afirmado na inicial, não há nenhuma menção, em seus dispositivos, sobre a incorporação das vantagens que constituem objeto das demandas trabalhistas. As decisões limitam-se a condenar a Universidade Federal do Maranhão ao pagamento de diferenças salariais. (...) 3. Do exposto, valendo-me do art. 205 do RISTF, com a redação dada pela Emenda Regimental 28, de 18.02.2009, denego a segurança. Oportunamente, arquivem-se. Publique-se. (27.648/DF) 
Com isso, parcelas tais como a URP  (26,05%) , ainda que concedidas por meio de decisão judicial com trânsito em julgado, a partir do momento em que podem ser compensadas por reajustes ou reestruturações de carreiras supervenientes, devem ser necessariamente absorvidas. Nesses casos, não há que se falar em afronta ao ato jurídico perfeito, à coisa julgada, à segurança jurídica e ao princípio da irredutibilidade salarial, já que a produção dos efeitos desejados (recuperar o percentual que teria sido suprimido até o superveniente ajuste pela data base) se cumpriu.
Sobre esse entendimento, é válido transcrever a ementa referente ao julgamento de mérito do MS 25.678, da relatoria do Min. Luiz Fux:
EMENTA: AGRAVO REGIMENTAL EM MANDADO DE SEGURANÇA. DIREITO ADMINISTRATIVO. PROVENTOS. APOSENTADORIA. ACÓRDÃO DO TCU QUE DETERMINOU A EXCLUSÃO DE VANTAGEM ECONÔMICA RECONHECIDA POR DECISÃO COM TRÂNSITO EM JULGADO  (URP, 26,05%) . COMPETÊNCIA CONSTITUCIONAL ATRIBUÍDA À CORTE DE CONTAS. MODIFICAÇÃO DE FORMA DE CÁLCULO DA REMUNERAÇÃO. INEXISTÊNCIA DE OFENSA AOS PRINCÍPIOS CONSTITUCIONAIS DA COISA JULGADA, DO DIREITO ADQUIRIDO E DA IRREDUTIBILIDADE DE VENCIMENTOS. DECADÊNCIA. INOCORRÊNCIA. AMPLA DEFESA E CONTRADITÓRIO. AUSÊNCIA DE VIOLAÇÃO. AGRAVO A QUE SE NEGA PROVIMENTO
 (...) 
2. As vantagens remuneratórias pagas aos servidores inserem-se no âmbito de uma relação jurídica continuativa, e, assim, a sentença referente a esta relação produz seus efeitos enquanto subsistir a situação fática e jurídica que lhe deu causa. A modificação da estrutura remuneratória ou a criação de parcelas posteriormente à sentença são fatos novos, não abrangidos pelos eventuais provimentos judiciais anteriores.
3. É cediço que a alteração, por lei, da composição da remuneração do agente público assegura-lhe somente a irredutibilidade da soma total antes recebida, assim concebido: os vencimentos e proventos constitucionais e legais. Precedentes: RE 563.965/RN-RG, Rel. Min. Cármen Lúcia, Tribunal Pleno, DJe 20/3/2009; MS 24.784, Rel. Min. Carlos Velloso, Tribunal Pleno, DJe 25/6/2004.
 (...) 
7. Agravo regimental a que se nega provimento."
 (MS 25678, Relator: Min. Luiz Fux, julgado em 10/2/2015, publicado em DJ 6/3/2015) 
Na referida decisão proferida pelo STF, aflora o entendimento da Suprema Corte no sentido de que, sem afrontar a coisa julgada, o direito adquirido, o ato jurídico perfeito e a segurança jurídica, é possível suprimir parcelas tais como as que decorrem de planos econômicos, ainda que amparadas por decisões judiciais com trânsito em julgado, já que, em razão das alterações na situação fática e jurídica que deu causa ao pedido judicial, a exemplo dos reajustes supervenientes na carreira a que pertencia o interessado, tais parcelas foram devidamente compensadas ao longo dos anos devido a sua natureza jurídica de antecipação salarial.
Em conclusão, entendo que o registro tácito que alcançou a concessão em epígrafe deve ser revisto de ofício, para tornar ilegal o ato de aposentadoria emitido pelo Núcleo Estadual do Ministério da Saúde no Estado de Sergipe em favor de Jorge Eduardo Maciel da Motta.
	Ante o exposto, voto para que seja adotada a minuta de acórdão que ora trago ao exame deste Colegiado.
TCU, Sala das Sessões, em 13 de abril de 2022.
Ministro VITAL DO RÊGO 
Relator